【裁判字號】    98,訴,1881
【裁判日期】    980630
【裁判案由】    毒品危害防制條例
【裁判全文】
臺灣板橋地方法院刑事判決              98年度訴字第1881號
公  訴  人  臺灣板橋地方法院檢察署檢察官
被      告  甲○○
                  （現另案於臺灣臺北監獄臺北分監執行中）
上列被告因違反毒品危害防制條例案件，經檢察官提起公訴（98
年度毒偵字第3402號），本院受理後被告為有罪之陳述，經合議
庭裁定由受命法官獨任進行簡式審判程序，判決如下：
    主  文
甲○○施用第一級毒品，累犯，處有期徒刑玖月。
    事  實
一、甲○○前於民國92年間因施用毒品案件，經本院以92年度毒
    聲字第3621號裁定送觀察、勒戒後，認無繼續施用毒品之傾
    向，於93年3 月31日執行完畢釋放出所，並由臺灣板橋地方
    法院檢察署檢察官於93年4 月6 日以93年度毒偵緝字第120
    號為不起訴處分確定。復於94年間因施用第一級毒品案件，
    經本院於95年1 月25日以94年度訴字第2688號判處有期徒刑
    六月，於95年2 月20日確定；又於95年間因施用第一級毒品
    案件，經本院於95年6 月27日以95年度訴字第1691號判處有
    期徒刑八月，於95年7 月13日確定，嗣上揭案件罪刑經接續
    執行，於96年7 月1 日縮刑期滿執行完畢（構成累犯）；又
    於97年間因施用第一級毒品案件，經本院於97年9 月2 日以
    97年度訴字第3055號判處有期徒刑九月，再經臺灣高等法院
    於97年10月24日以97年度上訴字第4806號判決駁回上訴，於
    97年11月24日確定；又於97年間因施用第一級毒品案件（共
    二罪），經本院於98年1 月8 日以97年度訴字第4973號分別
    判處有期徒刑九月、九月，應執行有期徒刑一年四月，於98
    年2 月2 日確定（嗣於98年3 月12日入監，現尚執行中）。
    猶不知悔改，竟基於施用第一級毒品海洛因之犯意，於98年
    3 月12日下午5 時40分許為警採尿回溯前26小時內某時，在
    不詳處所，以摻入香菸內點火吸用方式，施用第一級毒品海
    洛因一次。嗣因施用毒品前案經臺灣板橋地方法院檢察署檢
    察官傳拘執行無著發布通緝後，始於98年3 月12日下午5 時
    許，在臺北縣永和市○○路25號前為警查獲，再經警採尿驗
    悉。
二、案經臺北縣政府警察局永和分局報請臺灣板橋地方法院檢察
    署檢察官偵查起訴，經本院合議庭裁定以簡式審判程序審理
    。
    理  由
一、訊據被告甲○○於本院審理時對其於上揭時、地施用第一級
    毒品海洛因之犯行，業已坦承不諱，又被告於98年3 月12日
    下午5 時40分許為警所採集之尿液，經檢送臺灣檢驗科技股
    份有限公司以酵素免疫分析法（EIA） 初驗及以氣相層析質
    譜儀法（GC/MS） 複驗檢驗結果，確呈鴉片類陽性反應，有
    該公司98年4 月1 日濫用藥物檢驗報告1 件附卷可稽。按海
    洛因經注射或吸入人體後，約百分之八十於24小時內自尿中
    排出，一般而言，尿液中能否驗出嗎啡陽性反應與其投與量
    、投與途徑、採尿時間、個人體質及檢測方法之靈敏度有關
    ，國外曾有文獻報導注射6 毫克之海洛因鹽酸鹽，其代謝物
    嗎啡之平均可檢出時限約為26小時，此經行政院衛生署藥物
    食品檢驗局於81年9 月8 日以藥檢壹字第8114885 號函敘明
    綦詳。被告之上開尿液檢體送驗結果既呈鴉片類陽性反應，
    且該結果係採用氣相層析質譜儀法進行確認，已足排除被告
    因服用藥物導致毒品偽陽性反應之可能性，顯見被告在警方
    採集其尿液前26小時內某時點，確有施用第一級毒品之犯行
    甚明。再者，被告前於92年間因施用毒品案件，經本院以92
    年度毒聲字第3621號裁定送觀察、勒戒後，認無繼續施用毒
    品之傾向，於93年3 月31日執行完畢釋放出所，並由臺灣板
    橋地方法院檢察署檢察官於93年4 月6 日以93年度毒偵緝字
    第120 號為不起訴處分確定，此有臺灣高等法院被告前案紀
    錄表附卷可參，是被告乃經觀察、勒戒執行完畢釋放後，五
    年內再犯施用毒品之犯行，至為灼然。綜上，足認被告自白
    與事實相符，罪證明確，犯行洵堪認定。
二、查海洛因係毒品危害防制條例第2 條第2 項第1 款所列之第
    一級毒品。核被告所為，係犯毒品危害防制條例第10條第1
    項之施用第一級毒品罪。被告於施用毒品海洛因而持有該毒
    品之低度行為，應為施用之高度行為所吸收，不另論罪。查
    被告前於94年間因施用第一級毒品案件，經本院於95年1 月
    25日以94年度訴字第2688號判處有期徒刑六月，於95年2 月
    20日確定；又於95年間因施用第一級毒品案件，經本院於95
    年6 月27日以95年度訴字第1691號判處有期徒刑八月，於95
    年7 月13日確定，嗣上揭案件罪刑經接續執行，於96年7 月
    1 日縮刑期滿執行完畢，有臺灣高等法院被告前案紀錄表在
    卷可按，其於有期徒刑執行完畢後五年以內故意再犯本案之
    罪，係屬累犯，應依刑法第47條第1 項之規定加重其刑。爰
    審酌被告不思尋求正當之身心發展警惕自持，竟施用足以導
    致精神障礙、性格異常，甚至造成生命危險之毒品，戕害一
    己之身心健康，對社會治安可能之危害程度非微，惟其於犯
    罪後尚能坦承犯行等一切情狀，量處如主文所示之刑，以示
    懲儆。
據上論斷，應依刑事訴訟法第273 條之1 第1 項、第299 條第1
項前段，毒品危害防制條例第10條第1 項，刑法第11條前段、第
47條第1 項，判決如主文。
本案經檢察官劉仕國到庭執行職務
中    華    民    國    98    年    6     月    30    日
                  刑事第十四庭    法  官  張江澤
上列正本證明與原本無異。
如不服本判決，應於判決送達後10日內敘明上訴理由，向本院提
出上訴狀 (應附繕本) ，上訴於臺灣高等法院。其未敘述上訴理
由者，應於上訴期間屆滿後20日內向本院補提理由書「切勿逕送
上級法院」。
                                  書記官  梁宜庭
中    華    民    國    98    年    6     月    30    日
附錄本案論罪科刑法條全文：
毒品危害防制條例第10條
施用第一級毒品者，處六月以上五年以下有期徒刑。
施用第二級毒品者，處三年以下有期徒刑。


司法院資訊處製作；財團法人民間司法改革基金會備份。
